# 关于股东无息借款会计处理问题

提问人：yyy2020 时间：2020-03-09 14:07:19
.“根据财会函(2008)60号相关规定:如果接受控股股东或控股股东的子公司直接或间接的捐赠,从经济实质上判断属于控股股东对企业的资本性投入,应作为权益性交易,相关利得计入所有者权益(资本公积),公司接受实际控制人无息借款,该无息借款的利息视同为公司实际控制人对公司的利息捐赠,根据上述规定,公司将参照中国人民银行发布的同期贷款基准利率计算确认财务费用,同时增加公司资本公积,对公司所有者权益不产生影响.”
请教老师，那么子公司提前偿还股东的无息借款时，对于子公司未摊销完毕的“未确认融资费用”，是一次性计入“财务费用”，还是冲回“资本公积”呢？请问有相关准则的指引吗？@chenyiwei 感谢老师！

回答人：chenyiwei
子公司提前偿还股东的无息借款时，应将实际偿还金额与届时该项金融负债的账面价值之间的差额（等于原剩余期间对应的未确认融资费用）计入金融负债终止确认损益，不调整资本公积。